【裁判字號】    89,上易,821
【裁判日期】    890427
【裁判案由】    傷害等
【裁判全文】
臺灣高等法院臺中分院刑事判決                民國八十九年度上易字第八二一號
    上  訴  人  臺灣臺中地方法院檢察署檢察官
    上  訴  人
    即  被  告  乙○○
右上訴人等因被告傷害等案件，不服臺灣台中地方法院中華民國八十九年二月十日第
一審判決（民國八十九年度易字第十二號，起訴案號：臺灣台中地方法院檢察署民國
八十八年度偵字第二一九三○號），提起上訴，本院判決如左：
    主      文
上訴駁回。
    事實及理由
一、本案經本院審理結果，認第一審法院依刑法第廿八條、第廿六條前段（漏引）、
    第二百七十七條第一項、第三百零四條第二項、第一項、第三百零五條、第五十
    五條、第五十一條第六款、第四十一條，罰金罰鍰提高標準條例第一條前段、第
    二條，就上訴人即被告乙○○（以下簡稱被告）傷害罪部分判處拘卅日、強制未
    遂罪部分判處拘役十日、恐嚇危害安全罪部分判處拘役廿日，並定應執行刑為拘
    役五十日，及諭知易科罰金之折算標準，其認事用法核無不合，應予維持，並引
    用第一審判決書記載之事實、證據及理由（如附件）。
二、被告在本院未提出其他有利之證據及辯解，上訴意旨，仍執前詞，空言否認犯罪
    ，為無理由，檢察官係依告訴人甲○○之請求，上訴意旨，認原審量刑過輕為不
    當，惟原判決如何審酌被告並無不良素行，因急於找回其媳婦返家之犯罪動機、
    所施用之手段、致生危害之程度，及犯後未坦承犯行之態度等一情狀，量處如上
    述之刑，經核尚稱妥適，則檢察官之上訴，亦無理由，均應予駁回。
三、據上論斷，應依刑事訴訟法第三百七十三條、第三百六十八條，判決如主文。
本案經檢察官丙○○到庭執行職務。
中      華      民      國    八十九     年      四       月   二十七   日
                                  臺灣高等法院臺中分院刑事第一庭
                                        審判長法  官  陳  紀  綱
                                              法  官  蕭  錦  鍾
                                              法  官  陳  登  源
右正本證明與原本無異。
不得上訴。
                                              書記官  林  桂  鳳
中 華      民      國    八十九     年      四       月    二十八  日
                                                                        Ｏ
臺灣臺中地方法院刑事判決                            八十九年度易字第一二號
    公  訴  人  臺灣台中地方法院檢察署檢察官
    被      告  乙○○  女四十三歲（民國○○○年○○月○○日生）
                        住台中縣大甲鎮○○路二五八之一號
                        身分證統一編號：Ｌ二二一三八一六七號
右列被告因傷害等案件，經檢察官提起公訴（八十八年度偵字第二一九三０號），本
院判決如左：
    主  文
乙○○共同傷害人之身體，處拘役參拾日，如易科罰金，以參佰元折算壹日；又以脅
迫使人行無義務之事，未遂，處拘役拾日，如易科罰金，以參佰元折算壹日；又以加
害身體之事，恐嚇他人，致生危害於安全，處拘役貳拾日，如易科罰金，以參佰元折
算壹日。應執行拘役伍拾日，如易科罰金，以參佰元折算壹日。
    事  實
一、乙○○因其子入伍服兵役，而其媳婦卓詩萍於民國八十八年八月二十日夜間留下
    所生嬰兒，離家至其女同學蔡伊媛在台中市○○路二一之一號七樓七一五室之租
    屋處暫住，事為乙○○查悉，急欲找回卓詩萍，乃邀同女性友人徐華及另二名不
    詳姓名成年男子，於翌日（二十一日）凌晨一時許至蔡伊媛上開租屋處找尋卓詩
    萍，蔡伊媛甫開門，乙○○等四人隨即進入，果見其媳婦卓詩萍及另一位前來借
    住約有十日之久之女同學林佩瑩（六十九年十一月八日生）同在室內，乙○○因
    急於帶回卓詩萍，而卓詩萍又不願回家，雙方因而發生拉扯，乙○○與另一名不
    詳姓名成年男子乃共同基於傷害之犯意，聯手毆打林佩瑩之頭部及手部，致其受
    有頭部外傷（前額挫傷合併紅腫、鼻挫傷）及上肢（左前臂）挫擦傷之傷害；乙
    ○○因恐卓詩萍日後又離家不回，為便於自林佩瑩及蔡伊媛處探知卓詩萍行蹤，
    乃要求林佩瑩及蔡伊媛拿出身分證以抄寫其住所等資料，在抄寫林佩瑩之身分資
    料後，因未見蔡伊媛之身分證，乃另起犯意，向蔡伊媛、林佩瑩告稱：「蔡伊媛
    之身分證若不拿出來，就要繼續打林佩瑩」，以此脅迫方法，使蔡伊媛、林佩瑩
    二人行無義務之事，惟因乙○○自行找到蔡伊媛之身分證抄寫因而未遂；再為防
    止卓詩萍日後再離家投靠蔡伊媛、林佩瑩二人，又另起犯意，於帶卓詩萍離去時
    ，復以：「我黑白兩道都熟識，以後我媳婦若再離家出走，就要將你們二人打個
    半死」等加害身體之事恐嚇林佩瑩、蔡伊媛，致生危害於安全。
二、案經林佩瑩及其母親甲○○訴請臺灣臺中地方法院檢察署檢察官偵查起訴。
    理  由
一、訊據被告乙○○矢口否認有何右揭犯行，辯稱：伊只是前往該處尋找媳婦卓詩萍
    ，雖有與林佩瑩發生拉扯，但未毆打林佩瑩，亦未脅迫林珮瑩等人拿出身分證及
    出言恐嚇云云；惟查：
（一）告訴人林佩瑩於右揭時地因遭被告及另一不詳姓名成年男子共同毆打，因而受
      有頭部外傷（前額挫傷合併紅腫、鼻挫傷）及上肢（左前臂）挫擦傷等傷害之
      事實，業據告訴人林佩瑩指訴綦詳，核與證人蔡伊媛於偵查中證述之情節相符
      ，並有沙鹿童綜合醫院之診斷證明書二紙附卷可稽。被告雖以僅與林佩瑩拉扯
      ，並未出手毆打林佩瑩等語置辯，然由林佩瑩所受前額挫傷合併紅腫及鼻挫傷
      （現場已流鼻血）之傷害觀之，顯非單純拉扯所造成。
（二）被告於右開時地前往蔡伊媛租屋處，目的在找回其媳婦卓詩萍，業據被告供述
      明確；其復不否認在現場有拿蔡伊媛及林佩瑩之身分證抄寫資料，俾以日後卓
      詩萍再離家不回時方便尋找。本院審酌上情，並參以卓詩萍離家置所生嬰兒於
      不顧，被告因而急於找回卓詩萍，且當時又與林佩瑩、蔡伊媛發生肢體衝突等
      情事綜合判斷，認林佩瑩所指訴被告以言語脅迫林佩瑩、蔡伊媛交出蔡伊媛之
      身分證及出言恐嚇等情，應非杜撰誣陷之語。
（三）綜上所述，被告所辯之情，顯屬畏罪卸責之詞，不足採信。本件事證明確，被
      告犯行堪以認定。
二、核被告乙○○所為，係犯刑法第二百七十七條第一項之普通傷害罪、第三百零四
    條第二項、第一項之強制未遂罪、第三百零五條之恐嚇危害安全罪。被告就傷害
    犯行，與該不詳姓名成年男子間，有犯意聯絡及行為分擔，均為共同正犯。公訴
    人認被告以脅迫方式強要林佩瑩、蔡伊媛交出蔡伊媛之身分證部分，係犯刑法第
    三百零五條之恐嚇危害安全罪，尚有未洽，惟起訴事實同一，應予變更起訴法條
    。又所犯強制未遂及恐嚇危害安全二罪，均為一行為侵害二被害法益而觸犯二同
    種罪名，屬想像競合犯，應從一重處斷。被告所犯上開三罪，犯意各別，行為互
    殊，應分論併罰。被告已著手於強制行為之實行而不遂，為未遂犯，爰依刑法第
    二十六前段條規定減輕其刑。本院審酌被告並無不良素行，因急於找回其媳婦返
    家之犯罪動機、所施用之手段、致生危害之程度，及犯後未坦承犯行之態度等一
    切情狀，分別量處如主文所示之刑，並均諭知易科罰金之折算標準，及定其應執
    行之刑。
據上論斷，應依刑事訴訟法第二百九十九條第一項前段、第三百條，刑法第二十八條
、第二百七十七條第一項、第三百零四條第二項、第一項、第三百零五條、第五十五
條、第五十一條第六款、第四十一條，罰金罰鍰提高標準條例第一條前段、第二條，
判決如主文。
中      華      民      國      八十九      年      二      月    十    日
                                        法  官  游 文 科
右正本證明與原本無異。
如不服本判決，應於送達後十日內向本院提出上訴狀（須附繕本），上訴於台灣高等
法院台中分院。
                                        書記官
中      華      民      國      八十九      年      二      月    十    日
附錄論罪科刑法條
刑法第二百七十七條第一項：
傷害人之身體或健康者，處三年以下有期徒刑、拘役或一千元以下罰金。
刑法第三百零四條：
以強暴、脅迫使人行無義務之事或妨害人行使權利者，處三年以下有期徒刑、拘役或
三百元以下罰金。
前項之未遂犯罰之。
刑法第三百零五條：
以加害生命、身體、自由、名譽、財產之事恐嚇他人，致生危害於安全者，處二年以
下有期徒刑、拘役或三百元以下罰金。


司法院資訊處製作；財團法人民間司法改革基金會備份。
